臺灣臺中地方法院刑事裁定
111年度聲字第296號
聲  請  人  臺灣臺中地方檢察署檢察官
受  刑  人  吳淑萍




上列聲請人因受刑人數罪併罰有二裁判以上，聲請定其應執行之
刑（111年度執聲字第199號），本院裁定如下：
    主    文
吳淑萍犯如附表所示之罪，應執行有期徒刑參年陸月。
    理    由
一、聲請意旨略以：受刑人吳淑萍前犯數罪，先後經判決確定如
    附表，應依刑法第53條及第51條第5 款，定其應執行之刑，
    爰依刑事訴訟法第477條第1項規定，聲請裁定等語。
二、按數罪併罰，有2 裁判以上者，依刑法第51條規定，定其應
    執行之刑；宣告多數有期徒刑者，於各刑中之最長期以上，
    各刑合併之刑期以下，定其刑期。但不得逾30年，刑法第53
    條、第51條第5 款分別定有明文。次按裁判確定前犯數罪者
    ，併合處罰之。但有下列情形者，不在此限。一、得易科罰
    金之罪與不得易科罰金之罪。二、得易科罰金之罪與不得易
    服社會勞動之罪。三、得易服社會勞動之罪與不得易科罰金
    之罪。四、得易服社會勞動之罪與不得易服社會勞動之罪。
    前項但書情形，受刑人請求檢察官聲請定應執行刑者，依第
    51條規定定之，刑法第50條亦有明文。復按刑事訴訟法第37
    0條第2項、第3 項，已針對第二審上訴案件數罪之定應執行
    刑，明定有不利益變更禁止原則之適用；而分屬不同案件之
    數罪併罰，倘裁判宣告數罪之刑，部分曾經定應執行刑，再
    與其他宣告刑合併定其應執行之刑時，亦應同受此原則之拘
    束。故定應執行之刑，其裁量所定之刑期，倘較重於前開各
    罪曾定應執行刑與後裁判宣告刑之總和，即違反上開原則而
    有判決不適用法則之違背法令（最高法院104 年度台非字第
    127號、108年度台非字第27號判決意旨參照）。
三、經查，受刑人因竊盜等案件，業經臺灣彰化地方法院、臺灣
    雲林地方法院、臺灣南投地方法院及本院先後判處如附表所
    示之刑，並於如附表所示之日期分別確定在案，有臺灣高等
    法院被告前案紀錄表1 份及各該判決在卷可稽。本院審核受
    刑人於附表編號19所示判決確定日前犯如附表所示之各罪，
    核與首揭規定並無不合，且檢察官依受刑人之請求，聲請就
    得易科罰金與不得易科罰金之罪合併定其應執行之刑，有臺
    灣臺中地方檢察署刑法第50條第1 項但書案件是否請求定應
    執行刑調查表1 份在卷可稽，本件自得依檢察官之聲請為定
    應執行刑之裁定。本院審酌受刑人所犯附表所示各罪刑度之
    外部限制，及其中附表編號1至15所示之罪、附表編號16至1
    8所示之罪，曾經本院以110年度聲字第3766號裁定應執行有
    期徒刑2年6月確定、南投地方法院以110年度埔簡字第120號
    判決應執行有期徒刑 6月確定，是依上開最高法院裁判意旨
    ，本院基於不利益變更禁止原則，於定本件應執行刑時，自
    不得逾有期徒刑3年8月之範圍。另考量受刑人如附表編號1
    至7、9至17、19所示之行為態樣均為竊盜罪、犯罪時間間隔
    7個月，再衡以附表所示各罪之法律目的、受刑人違反之嚴
    重性及貫徹刑法量刑公平正義理念之內部限制等一切情狀，
    定其應執行刑及依原確定判決諭知易科罰金之折算標準如主
    文所示。
四、依刑事訴訟法第477 條第1 項，刑法第50條第1項、刑法第5
    3條、第51條第5 款、第41條第1 項前段，裁定如主文。　
中　　華　　民　　國　　111 　年　　4 　　月　　14　　日
                  刑事第十八庭  法  官  侯驊殷
以上正本證明與原本無異。
如不服本裁定，應於送達後五日內，向本院提出抗告狀。
                                書記官  莊玉惠
中　　華　　民　　國　　111 　年　　4 　　月　　14　　日
附表：受刑人吳淑萍定應執行刑案件一覽表
 編          號           1          2          3  罪          名  竊盜 竊盜 竊盜  宣    告    刑  有期徒刑3月 有期徒刑5月 有期徒刑5月  犯  罪  日  期  109年5月9日 109年3月15日  109年4月27日 偵查（自訴）機關年　 度　 案　號  臺灣彰化地方檢察署109年度偵字第6434號 臺灣臺中地方檢察署109年度偵字第9680號 臺灣臺中地方檢察署109年度速偵字第21167號 最  後     事實審 法    院 　臺灣彰化地方法院 　臺灣臺中地方法院 臺灣臺中地方法院  案    號 109 年度簡字第1323號 109 年度簡字第1001號 109 年度中簡字第2311號  判決日期 110年8月18日 109年08月28日 109年08月31日 確  定   判  決 法    院   臺灣彰化地方法院   臺灣臺中地方法院 臺灣臺中地方法院  案    號 109 年度簡字第1323號 109 年度簡字第1001號 109 年度中簡字第2311號  判    決確定日期 110年10月1日 110年10月12日 109年10月13日 是否為得易科罰金之案件  得易科罰金、易服社會勞動 得易科罰金、易服社會勞動 得易科罰金、易服社會勞動   備       註  臺灣臺中地方檢察署109年度執助字第2249號 臺灣臺中地方檢察署109年度執字第15437號                    臺灣臺中地方檢察署109年度執字第15621號   臺灣臺中地方檢察署110年度執更字第4660號（編號1-15，應執行2年6月）   

 編          號           4          5          6  罪          名  竊盜 竊盜 竊盜  宣    告    刑  有期徒刑3月 有期徒刑3月 有期徒刑4月  犯  罪  日  期  109年7月18日 109年8月22日  109年6月16日 偵查（自訴）機關年　 度　 案　號  臺灣臺中地方檢察署109年度偵字第27672號 臺灣臺中地方檢察署109年度偵字第32459號 臺灣雲林地方檢察署109年度偵字第6277號等 最  後     事實審 法    院 　臺灣臺中地方法院 　臺灣臺中地方法院 臺灣雲林地方法院  案    號 109 年度中簡字第3036號 109 年度中簡字第3352號 109 年度易字第690號  判決日期 109年11月30日 109年12月28日 110年3月24日 確  定   判  決 法    院 　臺灣臺中地方法院   臺灣臺中地方法院 臺灣雲林地方法院  案    號 109 年度中簡字第3036號 109 年度中簡字第3352號 109 年度易字第690號  判    決確定日期 110年1月18日 110年1月26日 110年5月5日 是否為得易科罰金之案件  得易科罰金、易服社會勞動 得易科罰金、易服社會勞動 得易科罰金、易服社會勞動   備       註  臺灣臺中地方檢察署110年度執字第2265號 臺灣臺中地方檢察署110年度執字第2263號                    臺灣臺中地方檢察署110年度執助字第1101號（編號6-7，應執行5月）   臺灣臺中地方檢察署110年度執更字第4660號（編號1-15，應執行2年6月）   

 編          號           7          8          9  罪          名  竊盜 妨害公務 竊盜  宣    告    刑  有期徒刑3月 有期徒刑4月 有期徒刑5月  犯  罪  日  期  109年5月6日 109年9月26日  109年8月21日 偵查（自訴）機關年　 度　 案　號  臺灣雲林地方檢察署109年度偵字第6277號 臺灣南投地方檢察署109年度偵字第4522號 臺灣臺中地方檢察署110年度偵字第1517號等 最  後     事實審 法    院 　臺灣雲林地方法院 　臺灣南投地方法院 臺灣臺中地方法院  案    號 109 年度易字第690號 109 年度易字第9號 110 年度簡字第356號  判決日期 110年3月24日 110年4月30日 110年4月30日 確  定   判  決 法    院 　臺灣雲林地方法院  　臺灣南投地方法院 臺灣臺中地方法院  案    號 109 年度易字第690號 109 年度易字第9號 110 年度簡字第356號  判    決確定日期 110年5月5日 110年6月7日 110年6月7日 是否為得易科罰金之案件  得易科罰金、易服社會勞動 得易科罰金、易服社會勞動 得易科罰金、易服社會勞動   備       註  臺灣臺中地方檢察署110年度執助字第1101號（編號6-7，應執行5月） 臺灣臺中地方檢察署110年度執助字第1549號                    臺灣臺中地方檢察署110年度執字第8210號（編號9-10，應執行7月）   臺灣臺中地方檢察署110年度執更字第4660號（編號1-15，應執行2年6月）   

 編          號           10          11          12  罪          名  竊盜 竊盜 竊盜  宣    告    刑  有期徒刑4月 有期徒刑4月 有期徒刑6月  犯  罪  日  期  109年9月27日 109年3月13日  109年6月12日 偵查（自訴）機關年　 度　 案　號  臺灣臺中地方檢察署110年度偵字第1517號 臺灣雲林地方檢察署109年度偵字第2762號等 臺灣雲林地方檢察署109年度偵字第2762號等 最  後     事實審 法    院 　臺灣臺中地方法院 　臺灣雲林地方法院 臺灣雲林地方法院  案    號 109 年度簡字第356號 110 年度簡字第49號 110 年度簡字第49號  判決日期 110年4月30日 110年4月29日 110年4月29日 確  定   判  決 法    院 　臺灣臺中地方法院   臺灣雲林地方法院 臺灣雲林地方法院  案    號 109 年度簡字第356號 110 年度簡字第49號 110 年度簡字第49號  判    決確定日期 110年6月7日 110年6月7日 110年6月7日 是否為得易科罰金之案件  得易科罰金、易服社會勞動 得易科罰金、易服社會勞動 得易科罰金、易服社會勞動   備       註  臺灣臺中地方檢察署110年度執字第8210號（編號9-10，應執行7月） 臺灣臺中地方檢察署110年度執助字第1361號     （應執行9月）    臺灣臺中地方檢察署110年度執更字第4660號（編號1-15，應執行2年6月）   

 編          號           13          14          15  罪          名  竊盜 竊盜 竊盜  宣    告    刑  有期徒刑2月 有期徒刑3月 有期徒刑6月  犯  罪  日  期  109年5月16日 109年8月24日  109年8月28日 偵查（自訴）機關年　 度　 案　號  臺灣臺中地方檢察署110年度偵字第127號等 臺灣彰化地方檢察署110年度偵字第127號等 臺灣臺中地方檢察署109年度偵字第36639號 最  後     事實審 法    院 　臺灣彰化地方法院 　臺灣彰化地方法院 臺灣臺中地方法院  案    號 109 年度簡字第905號 110 年度簡字第905號 110 年度簡字第726號  判決日期 110年6月28日 110年6月28日 110年8月11日 確  定   判  決 法    院 　臺灣彰化地方法院 　臺灣彰化地方法院 臺灣臺中地方法院  案    號 109 年度簡字第905號 110 年度簡字第905號 110 年度簡字第726號  判    決確定日期 110年8月4日 110年8月4日 110年9月14日 是否為得易科罰金之案件  得易科罰金、易服社會勞動 得易科罰金、易服社會勞動 得易科罰金、易服社會勞動   備       註  臺灣臺中地方檢察署110年度執助字第1526號     （應執行4月）  臺灣臺中地方檢察署110年度執字第11769號   臺灣臺中地方檢察署110年度執更字第4660號（編號1-15，應執行2年6月）   

 編          號           16          17          18  罪          名  竊盜 竊盜 偽造署押  宣    告    刑  有期徒刑4月 有期徒刑2月 有期徒刑3月  犯  罪  日  期  109年9月24日 109年9月25日  109年9月26日 偵查（自訴）機關年　 度　 案　號  臺灣南投地方檢察署110年度偵字第2964號等 臺灣南投地方檢察署110年度偵字第2964號等 臺灣南投地方檢察署110年度偵字第2964號等 最  後     事實審 法    院 　臺灣南投地方法院 　臺灣南投地方法院 　臺灣南投地方法院  案    號 109 年度埔簡字第120號 109 年度埔簡字第120號 109 年度埔簡字第120號  判決日期 110年10月6日（聲請書誤繕為110年10月5日） 110年10月6日（聲請書誤繕為110年10月5日） 110年10月6日（聲請書誤繕為110年10月5日） 確  定   判  決 法    院 　臺灣南投地方法院 　臺灣南投地方法院 臺灣南投地方法院  案    號 110 年度埔簡字第120號 110 年度埔簡字第120號 110 年度埔簡字第120號  判    決確定日期 110年11月15日 110年11月15日 110年11月15日 是否為得易科罰金之案件  得易科罰金、易服社會勞動 得易科罰金、易服社會勞動 得易科罰金、易服社會勞動   備       註  臺灣南投地方檢察署110年度執字第1813號（編號16至18應執行6月）   

 編          號           19    罪          名  竊盜    宣    告    刑  有期徒刑8月    犯  罪  日  期  109年7月8日   偵查（自訴）機關年　 度　 案　號  臺灣臺中地方檢察署110年度偵字第19028號   最  後     事實審 法    院 　臺灣臺中地方法院    案    號 110 年度簡字第1149號    判決日期 110年10月29日   確  定   判  決 法    院 　臺灣臺中地方法院    案    號 110 年度簡字第1149號    判    決確定日期 110年12月6日   是否為得易科罰金之案件  否     備       註  臺灣臺中地方檢察署110年度執字第214號